臺灣高雄地方法院交通事件裁定　　　 100年度交聲字第1994號
原處分機關　高雄市政府交通局
異　議　人　連恒良
即受處分人
上列異議人即受處分人因違反道路交通管理處罰條例案件，對於
高雄市政府交通局民國100年9月15日所為之處分（原處分案號：
高市交裁字第裁32-BCB019479號）聲明異議，本院裁定如下：
    主  文
異議駁回。
    理  由
一、原處分意旨略以：異議人即受處分人連恒良於民國100 年5
    月7 日19時49分許，駕駛車牌號碼GN2-296 號普通重型機車
    （下稱系爭車輛），行經高雄市○○路與南屏路口，因「駕
    車行經有燈光號誌管制之交岔路口闖紅燈」，經高雄市政府
    警察局交通警察大隊依法舉發，爰依道路交通管理處罰條例
    第53條第1 項及違反道路交通管理事件統一裁罰基準及處理
    細則第41條、第43條、第44條及第67條之規定，裁處異議人
    罰鍰新臺幣（下同）1,800 元，並依道路交通管理處罰條例
    第63條第1項第3款，記違規點數3 點。
二、聲明異議意旨略以：當天及之前高雄地區已有過雷陣雨，該
    交通號誌「黃燈秒數」恐已產生「過短」現象，100 年5 月
    7 日高雄市○○路與南屏路口交通號誌的突然狀況，使異議
    人無法及早準備停車，且由高雄市政府警察局提供2 張異議
    人闖紅燈之採證照片可見「紅燈亮起1.2 秒及2.7 秒」順向
    及對向車道，皆有車輛仍在紅燈進行區域內，綠燈可行之車
    道人車毫無準備與動作，是根本無人來得及反應「由綠燈突
    然迅速轉黃燈及紅燈」，爰聲明異議，請求撤銷原處分等語
    。
三、按停止線，用以指示行駛車輛停止之界限，車輛停止時，其
    前懸部分不得伸越該線；車輛面對圓形紅燈之行車管制號誌
    ，表示禁止通行，不得超越停止線或進入路口，道路交通標
    誌標線號誌設置規則第170 條第1 項、第206 條第1 項第5
    款定有明文。次按汽車駕駛人，行經有燈光號誌管制之交岔
    路口闖紅燈者，處新臺幣（下同）1,800 元以上5,400 元以
    下罰鍰，並記違規點數3 點，道路交通管理處罰條例第53條
    第1 項、第63條第1 項第3 款分別定有明文。又按汽車駕駛
    人闖紅燈之情形，當場不能舉發，經以科學儀器取得證據資
    料證明其行為違規，記明車輛牌照號碼、車型等可資辨明之
    資料，以汽車所有人為被通知人製單逕行舉發，此見同條例
    第7 條之2 第1 項第1 款、第7 款規定即明。
四、經查：
（一）異議人駕駛系爭車輛，於100 年5 月7 日19時49分許，行
      經高雄市○○路與南屏路口，有「駕車行經有燈光號誌管
      制之交岔路口闖紅燈」之違規，此有高雄市政府警察局交
      通警察大隊100 年10月17日高市警交逕字第1000039198號
      函送之彩色採證照片2 張、舉發違反道路交通管理事件通
      知單送達證書影本1 份及高雄市政府交通局100 年10月18
      日函送之高雄市政府交通局違反道路交通管理事件裁決書
      、送達證書各1 份附卷可憑，異議人前揭違規事證明確，
      堪予認定。
（二）本件異議人所駕駛系爭車輛係於上開路口之燈號轉換為紅
      燈後，經過1.2 秒時通過觸動感應線圈而遭拍攝第一張採
      證照片（見本院卷第13頁），拍照當時，其車身已通過停
      止線，後車輪接近停止線，又上開照相設備緊接於燈號轉
      變為紅燈之2.7 秒時，拍攝第二張採證照片（見本院卷第
      14頁），此時異議人之車輛已通過路口中央，車速為時速
      54公里等情，有高雄市政府警察局交通警察大隊100 年10
      月17日高市警交逕字第1000039198號函及彩色採證照片2
      張在卷可佐。是異議人於燈號轉為紅燈後1.2 秒時，其車
      身業已超越停止線，惟其不但未見停止，反而以時速54公
      里之速度，於燈號轉為紅燈後2.7 秒時，通過路口中央，
      此有採證照片2 張及其上所附數據可稽，足見其闖越紅燈
      之事實，甚為明確。
（三）又異議人辯稱：該路口之黃燈秒數過短，不足為及早準備
      停車一節，業經本院函詢高雄市政府警察局交通大隊，經
      該機關向交通局查詢當日該路口交通號誌運作後覆以：該
      路口號誌運作正常，系爭車輛係於黃燈秒數起亮3.7 秒後
      ，紅燈起亮1.2 秒、2.7 秒以時速54公里速度超越停止標
      線繼續行駛等語，有高雄市政府警察局交通警察大隊10 0
      年10月17日高市警交逕字第1000039198號函在卷可查，足
      見異議人辯稱該路口黃燈秒數過短云云，無足可採。
（四）另異議人辯稱：採證照片中順向及對向車道，皆有車輛仍
      在紅燈禁行區域內，綠燈可行之車道人車毫無準備與動作
      ，是根本無人來得及反應「由綠燈突然迅速轉黃燈及紅燈
      」一節，然當日該路口交通號誌運作正常，異議人駕駛系
      爭車輛係於黃燈秒數起亮3.7 秒後，紅燈起亮1.2 秒、2.
      7 秒以時速54公里速度超越停止標線繼續行駛闖越紅燈，
      且黃燈秒數為3.7 秒並無過短等情，已如前述，而駕駛人
      理應注意遵守法令，行經有燈光號誌管制之交岔路口時，
      遵守號誌指示勿闖紅燈，此與異議人違規當時採證照片中
      有無其他車輛違規及綠燈車道人車速度係屬兩事，實無關
      連，準此，異議人所辯，顯屬卸責之詞，均無可採，原處
      分機關認定異議人有闖越紅燈之違規事實，即非無據。
五、綜上所述，本件事證明確，異議人違規事實堪以認定。原處
    分機關認為異議人違規事實明確，爰依道路交通管理處罰條
    例第53條第1 項、第63條第1 項第3 款之規定，裁處1,800
    元之罰鍰，並記違規點數3 點，並無不當，從而，本件異議
    為無理由，應予駁回。
六、據上論斷，應依道路交通事件處理辦法第18條，裁定如主文
    。
中    華    民    國  100     年    10    月    31    日
                  交通法庭  法  官  李爭春
以上正本證明與原本無異。
如不服本裁定，應於收受送達後5 日內向本院提出抗告狀。
中    華    民    國  100     年    10    月    31    日
                            書記官  王資惠